【裁判字號】    97,易,683
【裁判日期】    980327
【裁判案由】    傷害等
【裁判全文】
臺灣板橋地方法院刑事判決               97年度易字第683號
公  訴  人  臺灣板橋地方法院檢察署檢察官
被      告  庚○○
            辛○○
上二人共同
選任辯護人  李永裕律師
被      告  丙○○
            甲○○
上二人共同
選任辯護人  林月雪律師
            江鶴鵬律師
上列被告因傷害等案件，經檢察官提起公訴（96年度偵字第1400
7 號、第16921號、第20874號），本院判決如下：
    主  文
庚○○、辛○○共同傷害人之身體，各處有期徒刑肆月，如易科
罰金，均以新臺幣壹仟元折算壹日，各減為有期徒刑貳月，如易
科罰金，均以新臺幣壹仟元折算壹日。
丙○○傷害人之身體，處有期徒刑肆月，如易科罰金，以新臺幣
壹仟元折算壹日，減為有期徒刑貳月，如易科罰金，以新臺幣壹
仟元折算壹日。
丙○○其餘被訴部分無罪。
甲○○無罪。
    事  實
一、緣庚○○、辛○○姊弟與丙○○間本有地界糾紛，於民國九
    十六年四月十六日中午十二時四十八分許，庚○○、辛○○
    見其位在臺北縣三重市○○路○段二十巷一○七號之一住處
    前遭丙○○命工人以鐵皮圍籬圍繞，乃上前要求丙○○拆除
    圍籬，當場與丙○○發生口角，丙○○竟基於傷害人身體之
    犯意，徒手抓住庚○○衣領，以拳毆擊庚○○臉部、以手抓
    扯庚○○手臂，復徒手將辛○○摔倒在地，毆打辛○○之頭
    部，庚○○、辛○○亦共同基於傷害人身體之犯意聯絡，由
    辛○○以手拉扯丙○○雙腿，並由庚○○以身體撞擊丙○○
    ，而與丙○○雙雙倒地，丙○○則以手肘撞擊庚○○胸部，
    並起身欲往附近里民活動中心逃離，辛○○、庚○○仍不罷
    休，自後追及，辛○○為阻擋丙○○去路，二人發生拉扯，
    丙○○之上衣亦在拉扯間褪去，並奔入里民活動中心內，辛○○、庚○○繼而緊追入內，先由辛○○以雙手撲向丙○○
    ，致丙○○失去重心，撞擊桌面，並與丙○○相互拉扯，庚○○繼之以右手持拾得之雨傘一把，推打丙○○身體，丙○○轉身反撲向辛○○，致辛○○向後跌至地面，辛○○旋即
    起身與庚○○繼續追打丙○○，庚○○復以上開雨傘刺擊丙○○左臉、眼部週圍、手臂及手部等處，致丙○○受有臉部
    多處裂傷、頸部前胸多處外傷、右手指多處外傷、左上臂挫
    傷等傷害，庚○○亦因此受有左右臉頰挫傷、前胸壁挫傷疼
    痛、頸挫傷、上背挫傷、右前臂多條長條刮傷、左前臂挫擦
    傷等傷害，辛○○則受有頭部外傷併暈眩、背部挫傷等傷害
    。
二、案經丙○○訴由臺北縣政府警察局三重分局報請及庚○○、
    辛○○訴請臺灣板橋地方法院檢察署檢察官偵查起訴。
    理  由
甲、有罪部分
壹、程序方面：
一、有關丙○○、庚○○、辛○○於警詢時陳述之證據能力：
    按被告以外之人於檢察事務官、司法警察官或司法警察調查
    中所為之陳述，與審判中不符時，其先前之陳述具有較可信
    之特別情況，且為證明犯罪事實存否所必要者，得為證據，
    刑事訴訟法第一百五十九條之二定有明文。查丙○○、庚○○、辛○○三人於警詢時之陳述，屬被告以外之人於審判外
    所為之陳述，其於前揭警詢時，就其自身所受傷害情形，與
    其後偵、審程序中所為陳述均有部分不符之處，然可供本院
    為事實認定時相互參合印證，且部分陳述內容同時含有不利
    於己之事實，因認具有較為可信之特別情況，且為證明犯罪
    事實存否所必要，依前揭規定旨意，應認具有證據能力。
二、有關臺北縣立醫院於九十六年四月十六日開立之庚○○、辛○○驗傷診斷書二紙之證據能力：
    按被毆傷而尋求醫師診斷治療，對醫師而言，仍屬其醫療業
    務行為之一部分，應依醫師法第十二條第一項一項之規定製
    作病歷，則該病歷乃屬業務上所製作之紀錄文書，與通常之
    醫療行為所製作之病歷無殊，自屬刑事訴訟法第一百五十九
    條之四第二款所稱從事業務之人於業務上所須製作之紀錄文
    書，而診斷證明書係依病歷所轉錄之證明文書，自仍屬本條
    項之證明文書，有證據能力，最高法院九十七年度台上字第
    六六六號判決意旨可參，則臺北縣立醫院於九十六年四月十
    六日為庚○○、辛○○所開立之驗傷診斷書二紙，乃具有證
    據能力。
貳、實體方面：
一、訊據被告庚○○對於前揭時地持某物追打丙○○，致丙○○
    受有傷害之情坦承不諱；被告辛○○、丙○○則坦承彼此於
    前揭時地發生肢體衝突等情；惟被告辛○○、丙○○均矢口
    否認有何傷害犯行，並均辯稱未出手毆打對方云云。辛○○
    之辯護人為被告辯稱：丙○○於歷次偵審程序中所指訴辛○○傷害之情節不一，難以採憑云云；丙○○之辯護人則以：
    庚○○、辛○○所提出之監視錄影翻拍照片並未攝得被告丙○○毆打渠二人之畫面，且告訴人庚○○、辛○○二人之證
    詞乃互為掩飾渠二人傷害之事實，彼此所證多所矛盾，又與
    里民活動中心監視錄影畫面所示情節不符，且證人即到場處
    理之員警丁○○亦證稱未發現庚○○有何受傷情形，是告訴
    人之指訴與事實有違，應難採信云云置辯。惟查：
（一）被告庚○○於前揭時地傷害丙○○部分，業據告訴人丙○○於警、偵訊及本院審理時指訴綦詳，而卷附里民活動中
      心監視錄影畫面經本院當庭勘驗結果，被告庚○○確有持
      雨傘追及丙○○，復以之推打、揮打丙○○之情形（見本
      院卷（一）第一百五十四頁），此亦經被告庚○○於本院
      審理時自承：在里民活動中心門口撿拾地上物品追打丙○○等語無誤。又告訴人丙○○於事發後即前往宏仁醫院就
      醫，經診斷結果，確受有事實欄所載之傷害，並於是日接
      受縫合手術及傷口處置，有該院九十六年四月十六日驗傷
      診斷書一份附卷可憑（見九十六年度偵字第一四○○七號
      偵查卷第十四頁），並有傷勢照片十幀在卷為佐（見九十
      六年度他字第三五三四號偵查卷第十五頁至第二十頁）。
      告訴人丙○○所提驗傷診斷書之核發日期與指訴犯罪事實
      之時間經核相符；且上述診斷書、傷勢照片所示受傷情形
      與告訴人丙○○所指受雨傘刺戳臉部、手指、毆擊上臂位
      置及傷勢俱屬吻合，應非虛偽。則被告庚○○所辯：僅有
      以不明物品追打告訴人丙○○，而非以雨傘刺戳告訴人臉
      部云云，尚非可採。此外，被告庚○○於進入活動中心前
      曾以身體頂、撞告訴人丙○○，致丙○○、庚○○雙雙跌
      倒在地之情，亦經證人辛○○於本院審理時具結證述在卷
      ，則被告庚○○前揭傷害丙○○部分之犯行，堪以認定。
（二）有關被告辛○○毆打告訴人丙○○部分，業經告訴人丙○○於警詢時指訴：辛○○係以徒手方式毆打伊等語，於檢
      察官偵訊時具結證稱：辛○○抓伊，庚○○就動手打伊等
      語，及本院審理時具結證稱：在活動中心門口時，辛○○
      抓伊，連伊的上衣也被拉掉，伊便赤裸上身逃至活動中心
      內，辛○○、庚○○又在後面持續追打伊等語明確。參以
      被告辛○○於警詢時自承：有抱住告訴人丙○○之雙腳，
      沒多久丙○○就跌倒、丙○○將伊壓制在地上，庚○○就
      撞丙○○，後來庚○○與丙○○都跌倒，丙○○跌倒後可
      能是身體撞到地面等語，及本院勘驗前開里民活動中心監
      視錄影畫面所示丙○○進入里民活動中心時係赤祼上身，
      遭被告辛○○自後方以雙手撲倒在桌面，其後與被告辛○○相互拉扯中，又遭庚○○持雨傘追打，被告辛○○、庚○○均有追及丙○○等情（見本院卷〔一〕第二百三十六
      頁、第一百五十四頁），足見告訴人丙○○所指訴被告辛○○亦有參與毆打告訴人之情，並非虛妄。又按共同正犯
      之意思聯絡，不限於事前有所協議，其於行為當時，基於
      相互之認識，以共同犯罪之意思參與者，亦無礙於共同正
      犯之成立；共同實施犯罪行為之人，在合同意思範圍以內
      ，各自分擔犯罪行為之一部，相互利用他人之行為，達其
      犯罪之目的者，即應對於全部所發生之結果，共同負責（
      最高法院七十三年台上字第一八八六號、二十八年上字第
      三一一○號判例可資參照）。從被告辛○○於前述庚○○
      與丙○○發生肢體衝突期間所為拉扯、抱住告訴人雙腿，
      由庚○○以身體撞擊告訴人，並積極緊追告訴人，撲及告
      訴人、與之拉扯，併由庚○○持傘追打告訴人之參與行為
      與程度以觀，乃與庚○○各自分擔部分傷害告訴人丙○○
      之行為，相互為用，達到傷害告訴人之目的與結果，與單
      純排解雙方衝突或被動遭人毆打之情形迥異，是被告辛○○一再辯稱：未毆打告訴人丙○○云云，顯屬飾卸之詞，
      洵非可取。至告訴人丙○○於檢察官偵查中及本院審理中
      指稱被告辛○○持竹掃帚打伊眼睛及身體一節，與其於九
      十六年五月五日警詢時所指訴被告辛○○係徒手毆打伊等
      語，並非一致，另證人乙○○固於檢察官偵訊時及本院審
      理時證稱：目睹被告辛○○持掃帚毆打丙○○云云，惟審
      之證人乙○○就其目擊上情時自己所處位置究在人行道上
      、活動中心門口、活動中心內，抑活動中心辦公室中、被
      告辛○○如何從公園內拿出掃帚、告訴人丙○○的上衣如
      何不見各節，均無法為確定之陳述，且現場亦未扣得告訴
      人丙○○及證人乙○○所述之掃帚，則渠二人前揭證述，
      自難遽信。此外，復無其他積極證據證明被告有持其他物
      品毆打告訴人之事實，則此部分自應為有利被告辛○○之
      認定，認被告辛○○係徒手傷害告訴人。
（三）有關被告丙○○傷害告訴人庚○○、辛○○部分：
  １、就告訴人庚○○、辛○○遭被告丙○○毆打成傷之事實，
      迭經證人即告訴人庚○○於歷次警、偵訊及本院審理時均
      證稱：被告丙○○一手抓住伊上衣領口，一手揮拳打伊左
      臉，並將辛○○摔在地上，騎在辛○○身上毆打辛○○頭
      部，伊欲拉被告丙○○手臂，被告丙○○又以手肘撞伊胸
      部，且有刮傷伊手破皮等語在卷（見九十六年度偵字第一
      四○○七號偵查卷第四頁、第五頁、九十六年度他字第三
      五三四號偵查卷第二十九頁、本院卷〔一〕第八十三頁）
      ；證人辛○○於檢察官偵訊時、本院準備程序及審理中陳
      稱：被告丙○○抓庚○○的衣領，用拳頭打庚○○頭部及
      胸部，並將伊摔在地上，壓在伊身上，打伊頭部，後來還
      用手肘撞庚○○等語（見九十六年度他字第三五三四號偵
      查卷第二十九頁、九十六年度偵字第一四○○七號偵查卷
      第二十六頁、本院卷〔一〕第四十頁至第四十一頁、第八
      十七頁）。被告丙○○於九十六年六月二十八日檢察官偵
      訊時亦供承：有推開被告庚○○、辛○○等語，及於本院
      審理時具結證稱：有用雙手推被告庚○○的雙手手腕，將
      庚○○推開等語在卷。經核告訴人庚○○、辛○○二人所
      述被告傷害行為，與其二人於事發當日前往臺北縣立醫院
      就醫驗傷結果，庚○○受有左右臉頰挫傷、前胸壁挫傷疼
      痛、頸挫傷、上背挫傷、右前臂多條長條刮傷、左前臂挫
      擦傷等傷害，辛○○則受有頭部外傷併暈眩、背部挫傷等
      傷害之傷勢與受傷部位相符，此有該院九十六月十六日出
      具之驗傷診斷書二紙在卷足憑（見九十六年度他字第三四
      二五號偵查卷第三十頁、第三十一頁）。
  ２、依一般經驗法則，證人就同一事實反覆接受不同司法人員
      之訊問，在各次訊問時，是否均能作精確之陳述，與其個
      人所具備記憶及描述事物之能力有關，甚至與訊問者之訊
      問方式、態度及證人應訊當時之情緒亦有關聯。又人之觀
      察力、記憶力、表現力，本各有其極限，其陳述有部分前
      後不符，或相互間有所歧異時，究竟何者為可採，法院仍
      得本其自由心證予以斟酌，非謂一有不符或矛盾，即應認
      其全部均為不可採信；尤其關於行為動機、手段及結果等
      細節方面，證人之證言，每每因留意重點之不同，或對部
      分事實記憶欠明確，以致前後未盡相符，或有誇大、渲染
      之可能；然其基本事實之陳述，若果與真實性無礙時，則
      仍非不得予以採信（最高法院七十四年台上字第一五九九
      號判例、九十二年度台上字第五○二二號、第五五六六號
      判決參照）。證人庚○○、辛○○於陳述遭被告丙○○毆
      傷之過程時，因礙於同時亦會述及不利於己之事實，就諸
      如：是否有進入里民活動中心、被告丙○○為何跌倒、被
      告丙○○上衣如何褪去、被告丙○○僅一人，如何同時毆
      打庚○○、辛○○二人，又為何追及丙○○至里民活動中
      心等部分情節，均有所保留，或就被告丙○○傷害行為之
      描述上或有誇大情事，然就自身二人受傷之主要事實之陳
      述，則大致相符。從而告訴人庚○○、辛○○二人前開證
      述，尚非無稽。
  ３、另證人甲○○於檢察官偵訊時亦具結證稱：伊到現場時，
      雙方都已經受傷等語明確，至證人甲○○於本院審理時改
      稱：當時伊在一樓，告訴人庚○○在前揭住處二樓陽台，
      伊看不清楚庚○○之傷勢云云，顯與上開證述互異，尚難
      遽採。至證人即到場處理員警丁○○、戊○○於本院審理
      時固均證稱：庚○○未向到場員警表示遭丙○○毆打，及
      未發現庚○○有受傷情形等語，然經公訴人詰問後則證稱
      ：警方到場時，剛開始只有丙○○在一樓，後來庚○○有
      下樓一下即返回樓上，之後作筆錄時庚○○說已對丙○○
      另行提起告訴；「（檢察官問：你看庚○○有無受傷，是
      否以庚○○有無流血為標準？）是，因為我當時沒有仔細
      去看他們有沒有瘀傷。」等語在卷，準此，尚不得僅以證
      人丁○○、戊○○所證稱未看到庚○○受傷情形，及庚○○未當場向員警指訴遭被告丙○○毆打，即認庚○○實際
      上並無前揭驗傷診斷書上所載傷勢。從而被告丙○○傷害
      庚○○、辛○○之犯行，亦堪認定。
（四）綜上所述，被告庚○○、辛○○、丙○○上開所辯各節，
      均係圖卸飾詞，殊無可採，其三人罪證明確，犯行均堪認
      定，應依法論科。
二、核被告庚○○、辛○○、丙○○所為，均係犯刑法第二百七
    十七條第一項傷害罪。被告丙○○傷害庚○○、辛○○之行
    為，整體時間極為短暫，各個舉動密接發生，又處於同時事
    發場域，自應評價為一行為，其以一行為而觸犯前開兩個傷
    害罪，為想像競合，依刑法第五十五條規定，應從一情節較
    動之傷害罪論處。又被告庚○○、辛○○二人間，就所犯傷
    害罪具有犯意聯絡及行為分擔，已如前述，為共同正犯。爰
    審酌被告三人遇事不思理性處理，魯莽爭執，復以暴力相向
    ，致彼此受有前開傷勢，兼衡被告庚○○雖於本院審理時為
    認罪之表示，然又爭執未以雨傘戳刺告訴人，且被告三人於
    犯罪後均不知自省，仍互為指摘，毫無悔意之態度等一切情
    狀，分別量處如主文所示之刑，並均諭知易科罰金之折算標
    準，以資懲儆。又被告庚○○、辛○○、丙○○前揭犯罪時
    間均在中華民國九十六年四月二十四日以前，合於減刑條件
    ，均應依中華民國九十六年罪犯減刑條例第二條第一項第三
    款，各減其刑期二分之一，並均諭知易科罰金之折算標準。
乙、無罪部分
一、公訴意旨略以：被告丙○○於九十六年四月十六日中午十二
    時四十五分，在臺北縣三重市○○路○段二十巷一○七號前
    ，向庚○○表示「圍給你死，看你多厲害，再去告啊」及「
    你打什麼，你找警察處理，我先將你處理掉」等語，以此加
    害生命、身體之事恐嚇庚○○，使其心生畏懼，致生危害於
    安全；另被告甲○○基於恐嚇及妨害名譽之犯意，於同日下
    午二時許，在上址之公開場所，向身處該處二樓之庚○○大
    喊「幹你娘雞歪，你給我下來領死，臭雞歪」等語，以此加
    害生命之事恐嚇庚○○，使其心生畏懼，致生危害於安全，
    並侮辱之，因認被告丙○○涉犯刑法第三百零五條恐嚇危害
    安全罪，被告甲○○涉犯刑法第三百零五條之恐嚇危害安全
    罪、第三百零九條第一項之公然侮辱罪云云。
二、按犯罪事實應依證據認定之，無證據不得認定犯罪事實；被
    告之自白不得作為有罪判決之唯一證據，仍應調查其他必要
    之證據，以察其是否與事實相符；不能證明被告犯罪者，應
    諭知無罪之判決，刑事訴訟法第一百五十四條第二項、第一
    百五十六條第二項、第三百零一條第一項分別定有明文。又
    認定不利於被告之事實，須依積極證據，苟積極證據不足為
    不利於被告事實之認定時，即應為有利於被告之認定，更不
    必有何有利之證據；且刑事訴訟法上所謂認定犯罪事實之積
    極證據，係指適合於被告犯罪事實之認定之積極證據而言，
    雖不以直接證據為限，間接證據亦包括在內，然而無論直接
    或間接證據，其為訴訟上之證明，須於通常一般之人均不致
    有所懷疑，而得確信其為真實之程度者，始得據為有罪之認
    定，倘其證明尚未達到此一程度，而有合理之懷疑存在時，
    自不能以推測或擬制之方法，以為有罪裁判之基礎。（最高
    法院三十年度上字第八一六號、二十九年度上字第三一○五
    號、四十年度台上字第八六號、七十六年度台上字第四九八
    六號判例可資參照）。又告訴人之指訴，係以使被告受刑事
    訴追為目的，是其陳述是否與事實相符，仍應調查其他證據
    以資審認（最高法院五十二年台上字第一三○○號判例可參
    ）。
三、公訴人認被告丙○○涉犯刑法第三百零五條恐嚇危害安全罪
    嫌、被告甲○○涉犯刑法第三百零五條之恐嚇危害安全罪、
    第三百零九條第一項之公然侮辱罪，分別係以證人庚○○、
    辛○○於警、偵訊時之證述、證人己○○於檢察官偵查中所
    為證述為其主要論據。訊據被告丙○○、甲○○均堅決否認
    有何前揭公訴人所指犯行，均辯稱：未以上開字句出言恐嚇
    、侮辱告訴人庚○○等語。經查：
（一）被告丙○○於前揭時因拒不拆除架設在上址之鐵皮圍籬，
      而與告訴人庚○○、辛○○發生口角及肢體衝突之事實，
      固經本院審認如前，然依證人庚○○、辛○○於歷次偵審
      程序中所證述，因被告出言向庚○○恫稱：「圍給你死，
      看你多厲害，再去告啊」，辛○○即教庚○○以行動電話
      報警處理，且庚○○以電話報警時，被告丙○○尚恫稱：
      「你打什麼，你找警察處理，我先將你處理掉」云云，惟
      查，告訴人庚○○以門號0000000000號行動電
      話撥打一一○報警之時間係於九十六年四月十六日中午十
      二時四十八分五十九秒，基地台地址為臺北縣三重市○○
      街二三八之三號七樓頂，此有中華電信資料查詢資料一份
      在卷可稽（見九十六年度偵字第一六九二一號偵查卷第二
      十七頁），核與卷附告訴人庚○○所提出之現場監視錄影
      翻拍告訴人庚○○持行動電話通話之照片（見九十六年度
      偵字第一四○○七號偵查卷第三十一頁上方）所示時間即
      九十六年四月十六日中午十二時四十八分四十八秒大致吻
      合，且據上開中華電信資料查詢資料所載，告訴人庚○○
      在報警前一通以該門號行動電話通聯時間為同日中午十二
      時四十二分三十九秒，基地台地址則為臺北縣新莊市○○
      路四四五號五樓頂，報警後之下一通通聯時間則為同日下
      午一時二十八分二十五秒，足證前揭監視錄影設備所攝得
      庚○○以行動電話通話之照片，即庚○○以該行動電話報
      警之畫面，而告訴人庚○○所設之監視錄影設備所設定之
      時間與中華電信公司所設定之時間約有十秒之誤差。參以
      上開現場監視錄影翻拍照片所示，告訴人庚○○於其所設
      監視錄影設備所示時間即同日中午十二時四十八分五十八
      秒始與被告丙○○相遇（見同偵查卷第三十一頁下方照片
      ），是以告訴人庚○○以行動電話報警時，尚未與被告見
      面。告訴人庚○○、證人辛○○所證稱被告丙○○於告訴
      人庚○○以電話報警前及報警時，為上開恐嚇言詞，即非
      無疑。此外，卷附現場監視錄影翻拍照片只能顯示被告丙○○與庚○○、辛○○在該處交談之畫面，尚難僅憑上開
      二證人顯有瑕疵之證述及監視錄影翻拍照片，即為被告丙○○不利之認定。
（二）被告甲○○固坦承於九十六年四月十六日下午二時許，在
      臺北縣三重市○○路○段二十巷一○七號前撥打告訴人庚○○之門號0000000000行動電話，要求庚○○
      下樓之情，惟依證人庚○○於本院審理時所證稱：被告甲○○在伊住處一樓辱罵伊時，尚有戊○○警員在場等語，
      而證人戊○○於本院審理中則具結證稱：當時庚○○在二
      樓，被告甲○○是後來才到的，伊看到甲○○對著二樓叫
      庚○○下來，是命令式的口氣，庚○○聽到後大聲回話，
      說為什麼要下去之類的話，沒有聽聞樓下的人有罵三字經
      ，伊離開時已經沒有叫囂等語明確。參以證人戊○○係依
      法到場執行勤務之員警，與被告、告訴人間並無恩怨仇隙
      ，自無故為不利告訴人之證述，包庇被告之理，所為證述
      當值採信。反之，證人己○○雖於檢察官偵訊時具結證稱
      ：親見被告甲○○在樓下辱罵告訴人庚○○云云，然證人
      己○○係告訴人庚○○之兄，且告訴人庚○○於事發後至
      九十六年八月十四日偵訊時，僅稱樓上有鄰居聽到被告甲○○對伊叫罵，並未提及證人己○○於事發時亦在二樓陽
      台，親見上情，迨九十六年八月二十四日始有己○○出庭
      為上開證述，而被告甲○○於本院審理中亦一再堅稱：除
      告訴人庚○○外，未見其他人在二樓陽台等語，則證人己○○前揭證言，尚非無疑。又證人己○○業於九十七年二
      月八日死亡，無從於本院審理時傳喚為交互詰問，併此敘
      明。另告訴人庚○○0000000000號行動電話之
      通聯紀錄，亦僅能證明被告甲○○於九十六年四月十六日
      下午一時五十六分許曾以0000000000號行動電
      話撥打告訴人庚○○0000000000號行動電話之
      事實，且為被告甲○○所不否認，尚難據此證明甲○○有
      何辱罵、恐嚇庚○○之情事。
四、綜上，本案依檢察官所舉積極事證，本院認為無法證明被告
    丙○○、甲○○確有公訴人此部分所指恐嚇危害安全、公然
    侮辱等犯行，揆諸首揭說明，既不能證明被告二人犯罪，自
    應為無罪判決之諭知，以免冤抑。
據上論斷，應依刑事訴訟法第二百九十九條第一項前段、第三百
零一條第一項，刑法第二十八條、第二百七十七條第一項、第五
十五條、第四十一條第一項前段，刑法施行法第一條之一，中華
民國九十六年罪犯減刑條例第二條第一項第三款、第七條、第九
條，判決如主文。
本案經檢察官謝岳龍到庭執行職務。
中    華    民    國    98    年    3     月    27    日
                刑事第十一庭    法  官  劉  安  榕
以上正本證明與原本無異。
如不服本判決，應於判決送達後10日內敘明上訴理由，向本院提
出上訴書狀（應附繕本），上訴於臺灣高等法院；未敘述上訴理
由者，應於上訴期間屆滿後20日內向本院補提理由書（均須按他
造當事人之人數附繕本），切勿逕送上級法院。
                                書記官  陳  盈  真
中    華    民    國    98    年    4     月    6     日
附錄本案論罪科刑法條全文：
中華民國刑法第277條
（普通傷害罪）
傷害人之身體或健康者，處3 年以下有期徒刑、拘役或1 千元以
下罰金。
犯前項之罪因而致人於死者，處無期徒刑或7 年以上有期徒刑；
致重傷者，處3 年以上10年以下有期徒刑。


司法院資訊處製作；財團法人民間司法改革基金會備份。
